臺灣臺中地方法院行政訴訟判決
110年度交字第279號
原      告  林偉中  
被      告  臺中市交通事件裁決處
                      設臺中市○○區○○○路00號
代  表  人  黃士哲    住同上
訴訟代理人  黃曉妍律師
上列當事人間交通裁決事件，原告不服被告民國110年6月10日中
市裁字第68-GDH244558號裁決書，提起行政訴訟，本院判決如下
：
    主  文
原告之訴駁回。
訴訟費用新臺幣參佰元由原告負擔。
    事實及理由
一、程序事項：按行政訴訟法第237 條之7 規定，交通裁決事件
    之裁判，得不經言詞辯論為之。本件屬交通裁決事件，依兩
    造所述各節及卷內資料其事證已臻明確，本院認無經言詞辯
    論之必要，爰不經言詞辯論而為判決。
二、事實概要：訴外人永隆交通事業有限公司所有號牌TDJ-5710
    號營業小客車（下稱系爭車輛）於民國110年2月11日6時10
    分許，行經臺中市北屯區中清路二段近雷中街口，因「汽車
    駕駛人未依規定使用方向燈」之違規行為，遭民眾於110年1
    2月11日檢具事證檢舉，為臺中市政府警察局第五分局（下
    稱舉發機關）員警認定該車違反道路交通管理處罰條例第42
    條之規定，逕行對車主掣開第GDH244558號舉發違反道路交
    通管理事件通知單。車主於到案期限檢具事證及應歸責人相
    關資料，向被告告知應歸責人即原告，被告續於110年6月10
    日以中市裁字第68-GDH244558號裁決書（下稱原處分），依
    道路交通管理處罰條例第42條及「違反道路交通管理事件統
    一裁罰基準表」之規定，按期限內到案之基準，裁處原告第
    1階段罰鍰新臺幣（下同）1,200元。原告不服，提起本件行
    政訴訟。
三、原告主張略以：我行駛於中清路二段，由北屯前往市區方向
    ，遇雷中街口由中線道沿導引線直行至下一路段內線道，此
    路段為三線道併入兩線道，且內側線道為左轉專用車道，並
    無轉彎或變換車之之情事，無需使用方向燈等語，並聲明：
    原處分撤銷，訴訟費用由被告負擔。
四、被告答辯則以：
  ㈠本件應適用之法律依據為道路交通管理處罰條例第42條、第7
    條之1 、第85條第1 項及第4 項、道路交通安全規則第91條
    第1 項第6款、第109 條第2 項第2 款等規定。
  ㈡案經轉據舉發機關110年4月6日中市警五分交字第1100015854
    號函復說明略以：「經審視民眾檢舉影片，旨車於上述時間
    沿中清路二段行駛，自外側車道變換至內側車道未完整使用
    方向燈，違規明確屬實，爰依違反前揭條例第42條規定舉發
    ，並無不符」。
  ㈢次查舉發機關檢附之採證光碟，確認檢舉民眾行車紀錄器畫
    面時間2021/02/11 06：10：42時至06：10：49時檢舉民眾
    車輛(下稱該車)行駛於臺中市北屯區中清路二段往東方向近
    雷中街口之中線車道，當時號牌TDJ-5710號計程車(下稱系
    爭車輛)行駛於該車前方之中線車道，該車通過雷中街口後
    ，即沿著內側車道行駛，系爭車輛通過雷中街口，未顯示方
    向燈，即跨越內外兩車道，並向左變換至內側車道行駛，插
    入該車前方，該車即向右變換至外側車道，並煞車減速。
  ㈣系爭車輛沿著臺中市北屯區中清路二段往東南方向行駛外側
    車道，行經雷中街口，未顯示方向燈，直行通過雷中街口至
    銜接路段，系爭車輛一開始跨越內外兩車道，之後向左變換
    車道至內側車道。依前揭規定，系爭車輛由外側車道變換至
    內側車道有顯示左側方向燈之義務，惟系爭車輛變換車道，
    未顯示方向燈，無法讓其他用路人瞭解其動向，以及時採取
    適當之必要措施，違反前揭規定所定義務，顯有故意過失，
    自應受罰等語，並聲明：原告之訴駁回，訴訟費用由原告負
    擔。
五、本院之判斷：
  ㈠按「行車遇有轉向、減速暫停、讓車、倒車、變換車道等情
    況時所用之燈光及駕駛人之手勢，應依下列規定：六、變換
    車道時，應先顯示欲變換車道方向之燈光或手勢。」，道路
    交通安全規則第91條第1項第6款定有明文；次按「汽車駕駛
    人，不依規定使用燈光者，處新臺幣1,200元以上3,600元以
    下罰鍰。」，道路交通管理處罰條例第42條亦有明文。
  ㈡查本件如事實概要所述之情事，有舉發單綜合查詢、舉發機
    關110年4月6日中市警五分交字第1100015854號函、原處分
    、送達證書、違規資料查詢、汽車車籍查詢、駕駛人基本資
    料、採證光碟等資料附卷可稽（見本院卷第59、65-66、81-
    91頁），堪信為真實。
  ㈢經查，本院勘驗調查舉發機關提供之採證光碟，製成勘驗筆
    錄附卷為證（見本院卷第95 頁），勘驗結果為：檢舉民眾
    行車紀錄器畫面時間2021/02/11 06：10：42時至06：10：4
    9時檢舉民眾車輛(下稱該車)行駛於臺中市北屯區中清路二
    段往東方向近雷中街口之中線車道，當時號牌TDJ-5710號計
    程車(下稱系爭車輛)行駛於該車前方之中線車道，該車通過
    雷中街口後，即沿著內側車道行駛，系爭車輛通過雷中街口
    ，未顯示方向燈，跨越內外兩車道，並向左變換至內側車道
    行駛，插入該車前方，該車即向右變換至外側車道，並煞車
    減速。依上開勘驗結果可知，系爭車輛於110年2月11日06時
    10分許，沿中清路二段過雷中街後，未顯示左側方向燈，即
    跨越車道線，向左變換車道等情，按道路交通標誌標線號誌
    設置規則第149 條第1 項第1 款、第182 條第1項及第2 項
    規定：「標線依其型態原則上分類如下：一、線條：以實線
    或虛線標繪於路面或緣石上，用以管制交通者，原則上區分
    如下：一、線條：以實線或虛線標繪於路面或緣石上，用以
    管制交通者，原則上區分如下：（一）白虛線：設於路段中
    者，用以分隔同向車道或作為行車安全距離辨識線。」、「
    車道線，用以劃分各線車道，指示車輛駕駛人循車道行駛。
    本標線為白虛線，線段長4 公尺，間距6 公尺，線寬10公分
    」可知，白虛線之車道線設置目的在於分隔同向車道，行駛
    於該處之車輛必須遵守車道線劃設之車道行駛，如需跨越白
    虛線變換車道，必先顯示欲變換車道方向之燈光，使後車得
    以知悉前車欲切換之車道，以避免造成後車不及反應致發生
    追撞之情形，然依上開勘驗畫面，原告駕駛系爭車輛於上開
    時、地變換車道前，並未顯示方向燈至明，足認系爭車輛確
    有「汽車駕駛人不依規定使用燈光」之違規行為，已構成道
    路交通管理處罰條例第42條之規定。故原告主張此路段為三
    線道併入兩線道，且內側線道為左轉專用車道，並無轉彎或
    變換車之之情事，無需使用方向燈云云，即非可採。
  ㈣綜上所述，原告違規事證明確，被告依法所為原處分並無違
    誤，原告訴請撤銷，為無理由，應予駁回。
六、本件事證已臻明確，兩造其餘主張及陳述，經核於判決結果
    不生影響，爰不逐一論列，附此敘明。
七、本件第一審裁判費為300 元，應由原告負擔，爰確定第一審
    訴訟費用額如主文第2 項所示。
據上論結，本件原告之訴為無理由，依行政訴訟法第237 條之7
、第98條第1 項前段、第237 條之8 第1 項，判決如主文。
中　　華　　民　　國　　111 　年　　2 　　月　　9 　　日
　　　　　　　　　行政訴訟庭　法　官　楊萬益
上為正本係照原本作成。
如不服本判決，應於判決送達後20日內，向本院提出上訴狀並表
明上訴理由（原判決所違背之法令及其具體內容或依訴訟資料可
認為原判決有違背法令之具體事實），其未載明上訴理由者，應
於提出上訴後20日內向本院補提理由書（上訴狀及上訴理由書均
須按他造人數附繕本，如未按期補提上訴理由書，則逕予駁回上
訴），並應繳納上訴裁判費新臺幣750元。

中　　華　　民　　國　　111 　年　　2 　　月　　9 　　日
　　　　　　　　　　　　　　　書記官　林柏名